臺灣屏東地方法院刑事判決　　　　　　100年度交易字第172號
公　訴　人　臺灣屏東方法院檢察署檢察官
被　　　告　徐祝煌
上列被告因公共危險案件，經檢察官提起公訴（100 年度偵字第
3821號），嗣被告就被訴事實為有罪之陳述，經本院告知簡式審
判程序之旨，並聽取當事人之意見後，由本院合議庭裁定改由受
命法官獨任進行簡式審判程序，判決如下：
    主  文
徐祝煌服用酒類，不能安全駕駛動力交通工具而駕駛，處有期徒
刑陸月，如易科罰金，以新臺幣壹仟元折算壹日。
    事  實
一、徐祝煌為考領有小型車普通駕駛執照之人，且前已有2 次酒
    後駕車之公共危險刑案紀錄，其明知呼氣所含酒精濃度超過
    每公升0.25毫克以上，不得駕駛車輛，竟仍於民國100 年2
    月25日晚上8 時許，在位於屏東縣萬丹鄉某處之社皮唐老鴨
    KT V飲用啤酒後，已酒醉不能安全駕駛動力交通工具之情形
    下，仍不顧大眾行車之公共安全，於同日晚上10時許，自該
    處駕駛車號3589-XN 號自小客車上路，而於同日晚上10時30
    分許，行經屏東縣大春路下柳高幹107 號電桿前時，因其體
    內酒精作用，不能有效操控所駕車輛，致其所駕駛上開自小
    客車撞及對向由林福來所騎乘車號PLQ-215 號普通重型機車
    ，致使林福來因而人、車倒地，並受有左腳擦挫傷及紅腫等
    之傷害（過失傷害部分未據告訴）。嗣經警據報到場處理，
    並對徐祝煌實施呼氣酒精濃度測試，結果呈呼氣所含酒精濃
    度達每公升0.85毫克，始悉上情。
二、案經屏東縣政府警察局屏東分局報告臺灣屏東地方法院檢察
    署檢察官偵查起訴。
    理  由
一、按除被告所犯為死刑、無期徒刑、最輕本刑為3 年以上有期
    徒刑之罪或高等法院管轄第一審案件者外，於第一次審判期
    日前之準備程序進行中，被告先就被訴事實為有罪之陳述時
    ，審判長得告知被告簡式審判程序之旨，並聽取當事人、代
    理人、辯護人及輔佐人之意見後，裁定進行簡式審判程序，
    刑事訴訟法第273 條之1 第1 項定有明文。經核本件被告徐
    祝煌所犯係死刑、無期徒刑、最輕本刑為3 年以上有期徒刑
    以外之罪，其於準備程序中就被訴事實為有罪之陳述，經法
    官告知簡式審判程序之旨，並聽取公訴人、被告之意見後，
    本院爰依首揭規定，合議裁定由受命法官獨任進行簡式審判
    程序。是本案之證據調查，依同法第273 條之2 規定，不受
    同法第159 條第1 項、第161 條之2 、第161 條之3 、第16
    3 條之1 ，及第164 條至170 條所規定證據能力認定及調查
    方式之限制，合先敘明。
二、訊據被告對於上開犯罪事實均坦承不諱，且與證人林福來於
    警詢中之證述情節大致相符，且有屏東縣政府警察局道路交
    通事故當事人酒精測定紀錄表（見警卷第13頁）、道路交通
    事故現場圖、道路交通事故調查報告表(一)(二)（見警卷第16至
    18頁）及採證照片8 張（見警卷第24至27頁）等在卷可參，
    且被告為警查獲時，有滿臉通紅、身體酒味濃厚之狀況，直
    線測試亦有腳步不穩之情形，有被告之刑法第一百八十五條
    之三案件測試觀察記錄表（見警卷第15頁）在卷可佐，足認
    被告之任意性自白與事實相符，堪為論罪科刑之依據；本件
    事證明確，被告犯行堪以認定，應依法論科。
三、核被告所為，係犯刑法第185 條之3 之酒後不能安全駕駛動
    力交通工具而駕駛罪。爰審酌駕駛人飲酒後，會降低對光線
    之適應能力，削弱其對於路況及車前狀況辨識之正確性，亦
    使神經反應遲鈍，致使駕駛人駕車時無法適切操控車輛，因
    此酒後駕車，對一般往來之公眾及駕駛人自身皆具有高度危
    險性等情，為智識健全之人所可認識，且酒後不應駕車之觀
    念，復已透過教育、宣導及各類媒體廣為介紹傳達各界週知
    多年，準此，被告對於酒後不能駕車及酒醉駕車之危險性，
    應有相當之認識，然被告猶漠視自己安危，更枉顧法律禁止
    規範與公眾道路通行之安全，於酒後駕駛自小客車上路，對
    交通往來顯已造成高度危險，且一犯再犯，屢經刑之宣告及
    執行，仍積習未改，至今已為第3 犯（有被告之臺灣高等法
    院前案紀錄表在卷可憑），又發生道路交通事故而致被害人
    林福來受傷，兼衡被告犯後坦承犯行堪認有悔意，暨被告之
    學歷為高職畢業，為中油員工有正當職業，家中尚有母親之
    家庭狀況（業據被告供陳在卷，見本院卷第37頁）等一切情
    狀及檢察官之求刑，量處如主文所示之刑，並均諭知易科罰
    金之折算標準。
據上論斷，應依刑事訴訟法第273 條之1 第1 項、第299 條第1
項前段，刑法第185 條之3 、第41條第1 項前段，判決如主文。
本案經檢察官李秀玲到庭執行職務。
中    華    民    國   100    年    7     月    19    日
                  交通法庭    法  官  薛侑倫
以上正本證明與原本無異。
如不服本判決應於收受判決後10日內向本院提出上訴書狀，並應
敘述具體理由；其未敘述上訴理由者，應於上訴期間屆滿後20日
內向本院補提理由書（均須按他造當事人之人數附繕本）「切勿
逕送上級法院」。
中    華    民    國   100    年    7     月    19    日
                              書記官  邱郁芸
附錄本件論罪科刑法條：
中華民國刑法第185條之3
服用毒品、麻醉藥品、酒類或其他相類之物，不能安全駕駛動力
交通工具而駕駛者，處1 年以下有期徒刑、拘役或科或併科15萬
元以下罰金。